【裁判字號】    97,易,134
【裁判日期】    970204
【裁判案由】    竊盜
【裁判全文】
臺灣高雄地方法院刑事判決               97年度易字第134號
公  訴  人  臺灣高雄地方法院檢察署檢察官
被      告  丁○○
上列被告因竊盜案件，經檢察官提起公訴（96年度偵字第32210
號、第33012 號、第35182 號、第35195 號、第35837 號、第35
838 號），本院裁定改行簡式審判程序，判決如下：
    主  文
丁○○犯竊盜罪，共伍罪，累犯，各處有期徒刑伍月，均減為有
期徒刑貳月又拾伍日。又犯竊盜罪，累犯，處有期徒刑伍月。應
執行有期徒刑壹年貳月。
    事  實
一、丁○○前因施用毒品案件，經本院以93年度訴字第2584號判
    處有期徒刑10月、3 月，應執行有期徒刑11月確定，甫於民
    國96年1 月4 日假釋期滿視為執行完畢。詎其猶不知悔改，
    意圖為自己不法所有，分別於下開時、地，竊取財物：
  (一)於96年3 月7 日13時許，見高雄市○○區○○街12號1 樓「
    明記五金行」門鎖未鎖而入內（侵入住宅部分未據告訴），
    徒手竊取甲○○所有放置於辦公桌抽屜內之手機1 支（品牌
    ：NOKIA ，型號：6170型，顏色：金色，序號：0000000000
    00000 號，手機門號：000000 0000 號，SIM 卡業已丟棄）
    ，得手後以新台幣（下同）1,000 元代價變賣予「長欣通訊
    行」。
  (二)於96年3 月8 日16時許，見高雄市左營區○○○路112 巷36
    號門未鎖而進入其內（侵入住宅部分未據告訴），徒手竊取
    戊○○所有放置於桌上之手機1 支（品牌：NOKIA ，型號：
    2600型，顏色：粉紅色，序號：0000 00000000000號，手機
    門號：0000000000號，SIM 卡業已丟棄），得手後以500 元
    代價變賣予「長欣通訊行」。
  (三)於96年3 月19日13時30分許，在高雄市○○區○○路495 號
    「唯統飲料公司」內，趁無人注意之際，竊取庚○○所有放
    置於櫃檯桌上之手機1 支（品牌：SAMPO ，型號：GK7100型
    ，顏色：黑色，序號：0000000 00000000號，手機門號：00
    00000000號，SIM 卡業已丟棄）得手後以700 元代價變賣予
    「長欣通訊行」。
  (四)於96年3 月27日18時30分許，在高雄市○○區○○街95 號
    「惟誠升學輔導中心」內，趁無人注意之際，竊取丙○○所
    有放置於櫃檯桌上之手機2 支（品牌：NOKIA 、UTEC，型號
    ：N6680 、CV800 型，顏色：藍色、黑色，序號：00000000
    0000000 號、ESN.IE6040E3，手機門號：0000000000號、00
    00000000號，SIM 卡均業已丟棄），得手後以4,250 元代價
    變賣予「長欣通訊行」。
  (五)於96年3 月28日19時許，在高雄市○○區○○路256 號，以
    徒手竊取該處前停放之車牌號碼JKZ-088 號輕型機車腳踏墊
    上籃子內乙○○所有之手機1 支（品牌：NOKIA ，型號：
    N6030 型，顏色：黑色，序號：000000000000000 號，手機
    門號：0000000000號，SIM 卡業已丟棄），得手後以1,000
    元代價變賣予「長欣通訊行」。
  (六)於96年6 月17日19時50分許，在高雄縣岡山鎮○○路119 號
    「中原醫事檢驗所」內，趁無人注意之際，竊取放置於櫃檯
    桌上己○○所有之華資牌電腦主機1 台及手機1 支（品牌：
    SAMSUNG ，型號：SCH-S169型，顏色：灰黑色，手機門號：
    0000000000號，SIM 卡業已丟棄），得手後分別以6,000 元
    及800 元代價變賣予「捷特威電腦」及姓名年籍不詳之外籍
    勞工，嗣經「捷特威電腦」負責人楊明坤主動與「中原醫事
    檢驗所」聯絡，循線始悉上情。
二、案經高雄市政府警察局楠梓分局報請臺灣高雄地方法院檢察
    署檢察官偵查起訴。
    理  由
一、本件被告丁○○所犯係死刑、無期徒刑、最輕本刑為3 年以
    上有期徒刑以外之罪，其於準備程序中就被訴事實均為有罪
    之陳述，經法官告知簡式審判程序之旨，並聽取公訴人及被
    告之意見後，本院依刑事訴訟法第273 條之1 第1 項之規定
    ，裁定進行簡式審判程序。又本件卷內之人證、書證等證據
    ，依同法第273 條之2 規定，不受第159 條第1 項關於傳聞
    法則規定之限制，依法均有證據能力；另關於證據之調查方
    式，則不受同法第164 條至170 條之限制，均合先敘明。
二、上開犯罪事實業經被告丁○○坦承不諱（本院卷第50頁），
    核與證人即被害人甲○○、戊○○、庚○○、丙○○、乙○
    ○、己○○於警詢時證述遭竊之情節，及「捷特威電腦」負
    責人楊明坤於警詢時證稱：被告於96年6 月間拿電腦主機至
    捷特威電腦販售予伊等語相符（96年度偵字第3538號卷第9
    至10頁），並有左營區○○路495 號監視錄影翻拍照片6張
    、中古手機販售切結書5 紙等在卷為憑，堪認被告自白與事
    實相符。本件事證明確，被告犯行堪予認定，應依法論科。
三、核被告所為，係犯刑法第320 條第1 項之竊盜罪。被告先後
    6 次犯行，犯意各別、行為互殊，應予分論併罰。被告前因
    施用毒品案件，經本院以93年度訴字第2584號判處有期徒刑
    10月、3 月，應執行有期徒刑11月確定，甫於民國96年1 月
    4 日假釋期滿視為執行完畢，有臺灣高等法院被告前案紀錄
    表在卷可稽，其於有期徒刑執行完畢後，5 年內故意再犯本
    件有期徒刑以上之6罪，均屬累犯，應分別依刑法第47條第1
    項規定加重其刑。爰審酌被告正值青壯，理應尋求正途賺取
    所得，其多次隨意竊取他人財物，侵害他人財產安全，惡性
    非輕，惟念其犯後已坦承犯行，及行竊所得財物之價值非鉅
    等一切情狀，分別量處如主文所示之刑。再者，被告於事實
    一、(一)、(二)、(三)、(四)、(五)之犯罪時間均在96年4 月24日之前
    ，且本件所量處之刑均未逾1 年6 月，符合減刑之要件，爰
    依中華民國96年罪犯減刑條例第2 條第1 項第3 款之規定，
    均減其刑期二分之一，並與事實一、(六)之不得減刑之罪所處
    之刑，定應執行刑。
據上論斷，應依刑事訴訟法第273 條之1 、第299 條第1 項前段
，刑法第320 條第1 項、第47條第1 項、第51條第5 款，中華民
國96年罪犯減刑條例第2 條第1 項第3 款、第7 條，刑法施行法
第1 條之1 ，判決如主文。
本案經檢察官李佳韻到庭執行職務
中    華    民    國    97    年    2     月    4     日
                  刑事第八庭    法  官  曾鈴
以上正本證明與原本無異。
如不服本判決應於收受本判決後10日內向本院提出上訴書狀，並
應敘述具體理由，如未敘述上訴理由者，應於上訴期間屆滿後20
日內補提理由書狀於本院（均須按他造當事人之人數附繕本）「
切勿逕送上級法院」。
中    華    民    國    97    年    2     月    5     日
                                書記官  曾秀鳳
附錄本判決論罪之法條：
刑法第320條第1項


司法院資訊處製作；財團法人民間司法改革基金會備份。
